臺灣桃園地方法院刑事判決　　　　　　　 96年度易字第509號
公　訴　人　台灣桃園地方法院檢察署檢察官
被　　　告　乙○○
　　　　　　　　　　（現另案在台灣桃園監獄執行中）
上列被告因竊盜案件，經檢察官提起公訴（96年度偵字第879 、
1911號），本院裁定改依簡式審判程序，茲判決如下：
    主  文
乙○○攜帶兇器竊盜，累犯，處有期徒刑玖月。又竊盜，累犯，
，處有期徒刑陸月；扣案之機車鑰匙壹支沒收。又於夜間侵入住
宅竊盜，累犯，處有期徒刑玖月。應執行有期徒刑貳年，扣案機
車鑰匙壹支沒收。
    理  由
一、乙○○前曾於民國94年間因竊盜案件，經本院以94年度易字
    第1172號判決判處有期徒刑1 年確定，於94年11月23日入監
    執行，於95年8 月19日縮刑期滿執行完畢（構成累犯）。詎
    仍不知悔改：
  (一)乙○○於95年12月6 日某時行經桃園縣中壢市○○路299 之
    1 號「老溪街停車場」，萌起意竊取該處白鐵門變賣供己花
    用之犯意，意圖為自己不法之所有，惟因該處放置白鐵門數
    量無法1 次以其機車載離，乃於附表所示時間騎乘機車至該
    處，並使用放置在該處而非乙○○所有客觀上足以對人之生
    命、身體造成危害之兇器之鐵棒（未扣案）將白鐵門撬起後
    ，即將竊得之白鐵門放置在機車踏板處載離，接續竊得如附
    表所示之「老溪街停車場」所有之白鐵門共7 片得手，其後
    並將其中6 片以新台幣（下同）以1 萬4 千元之價格變賣得
    款供己花用。
  (二)乙○○於95年12月29日下午4 時許，行經桃園縣平鎮市○○
    路與環南路口，見丙○○所有車號KS-7323 號自用小貨車（
    價值約5 萬元）停放在該處，復意圖為自己不法之所有，先
    持其所有之機車鑰匙1 支，開啟停放該貨車之車門，其後即
    進入其內，並於駕駛座旁置物盒內發現該貨車鑰匙1 支，遂
    以該貨車鑰匙插入電門發動後之方式，竊取該貨車得手後供
    己使用。
  (三)乙○○於95年12月31日凌晨1 時30分許，駕駛上開竊得之車
    號KS-7323 號自用小貨車行經桃園縣中壢市○○○街28號之
    6 號公寓大樓前，見該公寓大樓1 樓大門未鎖，竟意圖為自
    己不法之所有，侵入該公寓大樓內（侵入住宅未據告訴），
    並搭乘電梯至該頂樓，徒手竊取該公寓大樓住戶共有之白鐵
    門1 片（價值約2 萬元）得手，並搭乘電梯將竊得之白鐵門
    搬置上開貨車後駛離。
  (四)嗣分別1.於95年12月14日晚間6 時許，在桃園縣中壢市○○
    路299 之1 號「老溪街停車場」，乙○○竊得白鐵門1 片（
    即附表編號4 犯行）尚未離去之際，為該停車場員工向富廷
    發現逮捕並報警查獲。2.於95年12月31日凌晨1 時50分許，
    乙○○駕駛上開竊得之車號KS-7323 號自用小貨車載運上開
    竊得之白鐵門1 片行經桃園縣中壢市○○路1053號前為警攔
    查而查獲，並扣得乙○○所有供上開(二)竊盜犯行所用之機車
    鑰匙1 支，以及與本案無關之鑰匙1 支。
二、案經桃園縣政府警察局中壢分局報請台灣桃園地方法院檢察
    署檢察官偵查起訴。
    理  由
一、本件被告乙○○所犯係死刑、無期徒刑或最輕本刑為3 年以
    上有期徒刑以外之罪，其於準備程序中就被訴事實為有罪之
    陳述，經本院告知簡式審判程序之旨，並聽取當事人意見後
    ，經依刑事訴訟法第273 條之1 第1 項規定裁定進行簡式審
    判程序，合先敘明。
二、上揭犯罪事實，業據被告乙○○迭於警詢、檢察官訊問及本
    院審理時均坦承不諱：
  (一)就事實欄一、(一)部分：核與證人向富廷於警詢中證述情節相
    符（見台灣桃園地方法院檢察署96年度偵字第879 號偵查卷
    第19至21頁），並有卷附照片4 幀可稽（見台灣桃園地方法
    院檢察署96年度偵字第879 號偵查卷第30頁）。
  (二)就事實欄一、(二)、(三)部分：核與證人即被害人丙○○、證人
    甲○○於警詢中證述遭竊情節相符（見台灣桃園地方法院檢
    察署96年度偵字第1911號偵查卷第15至18頁），並有卷附贓
    物認領保管單2 紙、照片3 幀（見台灣桃園地方法院檢察署
    96年度偵字第1911號偵查卷第19至22頁）及扣案機車鑰匙1
    支可稽。
  (三)足見上揭事實，除被告不利於己自白外，並有上述補強證據
    足佐，堪認被告自白與事實相符，應可採為論罪科刑之依據
    。本件事證明確，被告犯行堪予認定，應依法論科
三、按刑法第321 條第1 項第3 款之攜帶兇器竊盜罪，係以行為
    人攜帶兇器竊盜為其加重條件，此所謂兇器，其種類並無限
    制，凡客觀上足對人之生命、身體、安全構成威脅，具有危
    險性之兇器均屬之，且祇須行竊時攜帶此種具有危險性之兇
    器為已足，並不以攜帶之初有行兇之意圖為必要（最高法院
    79年台上字第5253號判例意旨參照）。查未扣案鐵棒為金屬
    製品，甚堅硬，客觀上具有危險性，足以對人之身體、生命
    、安全構成威脅，應屬兇器。又按刑法第321 條第1 項第1
    款之夜間侵入住宅竊盜罪，其所謂「住宅」，乃指人類日常
    居住之場所而言，公寓亦屬之。至公寓樓下之「樓梯間」，
    雖僅供各住戶出入通行，然就公寓之整體而言，該樓梯間為
    該公寓之一部分，而與該公寓有密切不可分之關係，故於夜
    間侵入公寓樓下之樓梯間竊盜，難謂無同時妨害居住安全之
    情形，自應成立刑法第321 條第1 項第1 款於夜間侵入住宅
    竊盜罪（最高法院76年台上字第2972號判例意旨參照）。
  (一)核被告乙○○上開事實欄一、(一)所為，係犯刑法第321 條第
    1 項第3 款之攜帶兇器加重竊盜罪。公訴人起訴書認係犯刑
    法第320 條第1 項普通竊盜罪，尚有誤會，惟此部分業經公
    訴檢察官蒞庭時更正法條，本院自無庸再變更法條。又按數
    行為於同時同地或密切接近之時地實施，侵害同一之法益，
    各行為之獨立性極為薄弱，依一般社會健全觀念，在時間差
    距上，難以強行分開，在刑法評價上，以視為數個舉動之接
    續施行，合為包括之一行為予以評價，較為合理，則屬接續
    犯，而為包括之一罪（參見最高法院86年台上字第3295號判
    例）。被告先後多次竊取「老溪街停車場」所有白鐵門，惟
    其係基於一犯意，時間緊接，接續多次行為，侵害單一法益
    ，為接續犯，公訴人認應分論併罰，尚有未洽。
  (二)核被告乙○○上開事實欄一、(二)所為，係犯刑法第320 條第
    1 項之普通竊盜罪。
  (三)核被告乙○○上開事實欄一、(三)所為，係犯刑法第321 條第
    1 項第1 款之於夜間侵入住宅竊盜罪。公訴人認被告係犯刑
    法第320 條第1 項普通竊盜罪，惟查被告係於夜間侵入上開
    公寓大樓樓梯間，並搭乘電梯至頂樓後為竊盜，如前所述，
    自應成立刑法第321 條第1 項第1 款於夜間侵入住宅竊盜罪
    ，公訴人起訴之法條尚有未洽，然因之基本犯罪事實相同，
    本院自得依法變更檢察官所引應適用法條。
  (四)被告上開攜帶兇器加重竊盜、普通竊盜、於夜間侵入住宅竊
    盜犯行，犯意各別，應予分論併罰。
  (五)被告曾於94年間因竊盜案件，經本院以94年度易字第1172號
    判決判處有期徒刑1 年確定，於94年11月23日入監執行，於
    95年8 月19日縮刑期滿執行完畢，有台灣高等法院被告前案
    紀錄表1 份在卷足憑，被告於受有期徒刑之執行完畢後5 年
    以內故意再犯本件有期徒刑以上之罪，為累犯，應依法加重
    其刑。爰審酌被告年輕力壯，不思以正當方式獲取財物，法
    治觀念薄弱，且已有多次竊盜前科，竟不知悔改，再為本件
    犯行，並考量被告犯罪後尚能坦承犯行，尚有悔意，並參酌
    其犯罪手段所生損害、智識程度及其素行等一切情狀，分別
    量處如主文所示之刑，並定其應執行之刑，以資懲儆。
  (六)扣案之機車鑰匙1 支，為被告所有供事實欄一、(二)所用之物
    ，業據被告於警詢中供明，爰依刑法第38條第1 項第2 款規
    定沒收。至另扣案之鑰匙1 支，非被告所有且與本案無關；
    又被告使用供事實欄一、(一)竊盜犯行所用之鐵棒，並非被告
    所有，亦未扣案，自均無庸宣告沒收。再刑法上沒收因犯罪
    所得之物，應指因犯罪行為直接所產生或取得特定之原物，
    故除法律規定得追徵價額或其他特別之規定外，因變賣盜贓
    或侵占之物所得之價金，既非因犯罪直接所取得特定之物，
    自不得為沒收之對象（最高法院70年度台上字第5569號判決
    意旨參照，另最高法院93年度台上字第4270號判決亦採同一
    見解），是扣案現金301 元，被告於警詢中雖供稱係將竊得
    白鐵門變賣花用後所剩餘，惟此並非被告竊盜直接所取得之
    物，依上開說明，自不得宣告沒收之。
據上論斷，應依刑事訴訟法第273 條之1 第1 項、第299 條第1
項前段、第300 條，刑法第320 條第1 項、第321 條第1 項第1
款、第3 款、第47條第1 項、第38條第1 項第2 款、第51條第5
款，刑法施行法第1 條之1 第1 項、第2 項前段，判決如主文。
本案經檢察官嵇珮晶到庭執行職務。
中　　華　　民　　國　　96　　年　　2 　　月　　22　　日
                  刑事第一庭  法　官　鄭吉雄
以上正本證明與原本無異。
如不服本判決，應於判決送達後10日內向本院提出上訴狀（應附
繕本），上訴於臺灣高等法院。
　　　　　　　　　　　　　　　書記官　王月香
中　　華　　民　　國　　96　　年　　6 　　月　　25　　日
附表：
┌──┬────────┬────────┬──────┐
│編號│  時        間  │ 竊  得  物  品 │  備    註  │
├──┼────────┼────────┼──────┤
│ 1  │95年12月7 日下午│白鐵門2片       │            │
│    │3 時許          │                │            │
├──┼────────┼────────┼──────┤
│ 2  │95年12月8 日上午│白鐵門2片       │            │
│    │9 時許          │                │            │
├──┼────────┼────────┼──────┤
│ 3  │95年12月10日下午│白鐵門2片       │            │
│    │2 時許          │                │            │
├──┼────────┼────────┼──────┤
│ 4  │95年12月14日晚間│白鐵門1片       │            │
│    │6時許           │                │            │
└──┴────────┴────────┴──────┘
附錄論罪科刑法條：
刑法第320條
意圖為自己或第三人不法之所有，而竊取他人之動產者，為竊盜
罪，處 5 年以下有期徒刑、拘役或 5 百元以下罰金。
刑法第321條
犯竊盜罪而有左列情形之一者，處六月以上、五年以下有期徒刑
：
一  於夜間侵入住宅或有人居住之建築物、船艦或隱匿其內而犯
    之者。
二  毀越門扇、牆垣或其他安全設備而犯之者。
三  攜帶兇器而犯之者。
四  結夥三人以上而犯之者。
五  乘火災、水災或其他災害之際而犯之者。
六  在車站或埠頭而犯之者。
前項之未遂犯罰之。
